臺灣士林地方法院刑事判決　　　　　　　　　　　　　九十一年度易字第一四九號
　　聲　請　人　臺灣士林地方法院檢察署檢察官
　　被　　　告　丙○○
右列被告因家暴罪之傷害等案件，經檢察官聲請以簡易判決處刑（九十年度調偵字第
三二五號），本院認不得行簡易程序（九十年度簡字第一七二五號），改依通常程序
審理，判決如左：
    主  文
丙○○以加害生命之事恐嚇他人，致生危害於安全，處拘役貳拾日，如易科罰金以參
佰元折算壹日。
被訴傷害部分公訴不受理。
    事  實
一、丙○○於民國（下同）九十年七月二十四日晚上八時五十五分許，在台北市○○
    區○○路三一五巷三號四樓住處客廳，因其妻丁○○欲將二人所生子女帶回娘家
    ，而發生爭吵，丙○○竟心生不滿，先以電風扇砸向丁○○，致丁○○受有右腳
    背紅腫痛、右下腿脛部壓痛等傷害（傷害部分，業據丁○○撤回告訴），復另行
    起意，以加害生命之事，至廚房拿出菜刀一把，對於丁○○恐嚇稱：「給你死」
    等語，使丁○○心生畏懼，致生危害於安全。
二、案經丁○○訴由台北市政府警察局內湖分局報請台灣士林地方法院檢察署檢察官
    偵查起訴。
    理  由
壹、有罪部分（恐嚇危害安全部分）：
一、訊據被告丙○○坦承有與告訴人丁○○發生口角，並推倒電風扇，復至廚房拿菜
    刀之事實不諱，雖矢口否認有出言恐嚇之犯行，辯稱：伊拿菜刀是預備自殺，並
    未出言恐嚇云云。惟查：右揭被告恐嚇之事實，迭據告訴人丁○○於警訊時及偵
    審中指述綦詳，核與證人即告訴人之母甲○○於偵審中証述之情節相符。雖證人
    即被告之母乙○○於本院調查中證述：「我兒子（丙○○）很生氣往廚房走，口
    中說了一句，我死給你看，當時沒有走出廚房，我與我女兒合力把菜刀搶下來，
    還叫我兒子不要為了一個女人賠了一條命。」等語，惟依告訴人丁○○於本院調
    查時當庭繪製，而為被告是認無誤之住所現場圖觀之，案發時告訴人及其母甲○○所在位置，無法看到廚房內部，苟若被告手持菜刀未走出廚房，告訴人及其母
    如何知道被告係至廚房拿菜刀？乙○○既為被告至親則對被告語多迴護，亦屬常
    情。況且，證人乙○○復證稱：「她（丁○○）媽媽不知道要與我說什麼，我就
    叫他們趕快走。」等語，可見乙○○是怕丁○○發生危險，才會催促告訴人等趕
    緊離去，參以被告於審理中供承其當時有與告訴人發生爭吵，一時氣憤，而推倒
    電風扇，復至廚房拿菜刀等情，足見被告當時係處於氣憤情狀，其於衝動下，因
    而對告訴人為上開恐嚇言語，衡情顯屬可能。是告訴人指述之情節，以及證人甲○○所為證言，應堪憑信，被告所辯，無非事後卸責之詞，尚難遽採。本件事證
    明確，被告犯行堪以認定，應予依法論科。
二、核被告所為，係犯刑法第三百零五條之恐嚇危害安全罪。爰審酌被告犯罪之動機
    、手段，犯罪所生之危害及犯罪後否認之態度，惟已取得告訴人之寬恕等一切情
    狀，量處如主文所示之刑，並諭知易科罰金之折算標準，以示懲儆。
貳、公訴不受理部分（被訴傷害部分）：
一、公訴意旨略以：被告丙○○與丁○○係夫妻關係，竟於九十年七月二十四日晚間
    八時五十五分許，在台北市○○區○○路三一五巷三號四樓，因細故口角而先以
    電風扇砸向丁○○，致其右腳背紅腫痛、右下腿脛部壓痛等傷害。因認被告涉有
    刑法第二百七十七條第一項之傷害罪嫌云云。
二、按告訴乃論之罪，告訴人於第一審辯論終結前得撤回其告訴，又告訴經撤回者，
    應諭知不受理之判決，刑事訴訟法第二百三十八條第一項、第三百零三條第三款
    分別定有明文。
三、查本件告訴人告訴被告傷害案件部分，起訴書認係觸犯刑法第二百七十七條第一
    項之傷害罪，依同法第二百八十七條前段之規定，須告訴乃論。茲據告訴人於本
    院九十一年五月七日審理時當庭以言詞撤回告訴在卷，依照首揭說明，本件此部
    份爰不經言詞辯論，逕為不受理之諭知。
據上論斷，應依刑事訴訟法第四百五十二條、第二百九十九條第一項前段、第三百零
三條第三款、第三百零七條、刑法第三百零五條、第四十一條第一項前段，罰金罰鍰
提高標準條例第一條前段、第二條，判決如主文。
本案恐嚇危害安全部分經檢察官江林達到庭執行職務。
中      華      民      國      九十一      年      五    月    二十一  日
                                    臺灣士林地方法院刑事第三庭
                                        法  官  何  信  慶
右正本證明與原本無異。
如不服本判決，應於判決送達後十日內，向本院提出上訴狀。
                                        書記官  魏  里  安
中      華      民      國      九十一      年      五    月    二十二  日
附錄本案論罪科刑法條全文
刑法第三百零五條
  以加害生命、身體、自由、名譽、財產之事恐嚇他人，致生危害於安全者，處二年
  以下有期徒刑、拘役或三百元以下罰金。
